ACORDAO-COMPLETO-2360958

ACÓRDÃO DE RELAÇÃO

ACÓRDÃO DE RELAÇÃO 6441/2019 ATA 26/2019 - SEGUNDA CÂMARA

Acórdão 6441/2019-TCU-Segunda Câmara
Trata-se de tomada de contas especial instaurada pelo Fundo Nacional de Saúde (FNS) contra Walber da Silva Barros, ex-prefeito de Benedito Leite/MA, em razão de irregularidades na aplicação dos recursos do Convênio 1.451/2003, celebrado com o Ministério da Saúde com o objetivo de dar apoio técnico e financeiro para ampliação do hospital municipal (meta 1) e aquisição de equipamentos e materiais permanentes para fortalecimento do Sistema Único de Saúde – SUS (meta 2) .
Considerando que o concedente, após verificação in loco, concluiu que o convenente realizou apenas 50% das metas pactuadas e que a meta 1, que previa a ampliação do hospital municipal Lucas Evangelista Coelho, foi substituída por “reforma geral do hospital municipal”;
considerando que, após análise da prestação de contas do Convênio 1.451/2003, o convenente opinou pela sua não aprovação, “especialmente em virtude da utilização de parte dos recursos do Convênio na reforma – e não na ampliação – do hospital municipal”, e determinou a instauração da presente TCE;
considerando que o parecer conclusivo do tomador de contas foi pela responsabilidade do ex-prefeito pelo valor original de R$ 57.614,40, em razão de desvio de objeto;
considerando que, no âmbito desta Corte, a então Secex/MA, após adoção de medidas saneadoras, concluiu que:
i) os recursos federais repassados foram de fato aplicados em melhorias no hospital municipal, em benefício da comunidade e da própria finalidade do convênio, que é o fortalecimento do Sistema Único de Saúde;
ii) não há qualquer elemento que indique desvio de finalidade, locupletamento ou não comprovação de aplicação dos recursos;
iii) embora não tenha sido identificado o nexo causal entre o valor referente à contrapartida (R$ 6.100,00) e o objeto do convênio, o próprio tomador de contas reconhece sua aplicação na reforma do hospital;
considerando os pareceres uniformes da SecexTCE, atual responsável pelo processo, e do Ministério Público junto ao TCU, pela regularidade com ressalva das contas do responsável;
considerando, finalmente, o disposto no inciso I, do art. 143, do Regimento Interno deste Tribunal.
 os ministros do Tribunal de Contas da União, reunidos em sessão de 2ª Câmara, ACORDAM, por unanimidade, de acordo com os pareceres emitidos nos autos e com fundamento nos arts. 1º, inciso I, 16, inciso II, 18, 23, inciso II, da Lei 8.443/1992, c/c os arts. 1º, inciso I, 208 e 214, inciso II, e 169, inciso V, do Regimento Interno, em:
a) julgar regulares com ressalva as contas e dar quitação a Walber da Silva Barros;
b) dar ciência desta deliberação, bem como da instrução à peça 21, ao responsável e ao Fundo Nacional de Saúde (FNS) ; e
c) arquivar o processo.
	1. Processo TC-Processo 001.284/2014-2 (TOMADA DE CONTAS ESPECIAL) 
1.1. Classe de Assunto: II.
1.2. Responsável: Walber da Silva Barros (CPF XXX.175.833-XX) .
1.3. Unidade: Município de Benedito Leite/MA.
1.4. Relatora: ministra Ana Arraes.
1.5. Representante do Ministério Público: subprocurador-geral Lucas Rocha Furtado.
1.6. Unidade Técnica: Secretaria de Controle Externo de Tomada de Contas Especial - SecexTCE.
1.7. Representação legal: não há.
1.8. Determinações/Recomendações/Orientações: não há.

Segunda Câmara

Município de Benedito Leite/MA.

Walber da Silva Barros (CPF XXX.175.833-XX).

ANA ARRAES

não há.

Subprocurador-geral Lucas Rocha Furtado.

TOMADA DE CONTAS ESPECIAL (TCE)

Secretaria de Controle Externo de Tomada de Contas Especial - SecexTCE.